【裁判字號】    99,易,389
【裁判日期】    990519
【裁判案由】    竊盜
【裁判全文】
臺灣彰化地方法院刑事判決               99年度易字第389號
公  訴  人  臺灣彰化地方法院檢察署檢察官
被      告  乙○○
上列被告因竊盜案件，經檢察官提起公訴（99年度偵字第1472號
、第2959號、第3475號），本院判決如下：
    主  文
乙○○攜帶兇器竊盜，累犯，處有期徒刑捌月，扣案之鐵鉗壹支
及板手貳支沒收；又攜帶兇器竊盜，累犯，處有期徒刑捌月，扣
案之鐵鉗壹支及板手貳支沒收。應執行有期徒刑壹年貳月，扣案
之鐵鉗貳支及板手肆支均沒收。
乙○○竊盜，累犯，處拘役肆拾日，如易科罰金，以新臺幣壹仟
元折算壹日。
    犯罪事實
一、乙○○前因過失傷害案件，經本院以94年度交易字第33號判
    決判處有期徒刑6 月確定（第1 案）。復因竊盜案件，經本
    院以95年度易字第194 號判處有期徒刑9 月確定（第2 案）
    ，又犯詐欺案件，經本院以95年度斗簡字第244 號判處有期
    徒刑5 月確定（第3 案），另因施用毒品案件，經本院以95
    年度訴字第962 號判處有期徒刑1 年3 月確定（第4 案），
    再因詐欺案件，經臺灣雲林地方法院以96年度虎簡字第48號
    判處有期徒刑5 月確定（第5 案），上開第2 案至第5 案經
    減刑後定應執行刑為有期徒刑1 年5 月確定，與第1 案接續
    執行，甫於97年5 月23日假釋付保護管束，迄至同年7 月15
    日假釋期滿，其未執行之刑，以已執行論。詎仍不知悔改，
    竟意圖為自己不法之所有，而為下列犯行：
  (一)於99年2 月5 日晚間21時40分許，攜帶其所有客觀上足以為
    兇器之鐵鉗1 支及板手2 支等物，至彰化縣二林鎮○○里○
    ○○段第582 地號之農田，以上開工具竊取安置於農田內為
    丁○○所有之抽水馬達1 顆（價值約新臺幣【下同】1000元
    ）得手後欲加以變賣，嗣於同日晚間22時10分許因形跡可疑
    為警盤查後當場查獲，並扣得抽水馬達1 顆（已發還丁○○
    ）、鐵鉗1 支及板手2 支等物，始悉上情。
  (二)於99年3 月17日晚間21時許，攜帶客觀上足以為兇器之鐵鉗
    1 支及板手2 支等物，至彰化縣二林鎮○○段第567 地號之
    農田，以所攜帶之上開工具竊取安置於農田內為丙○○所有
    之抽水馬達1 顆（價值約4000元）得手後欲加以變賣，嗣於
    同日晚間21時50分許，因形跡可疑為警盤查後當場查獲，並
    扣得抽水馬達1 顆（已發還丙○○）、鐵鉗1 支及板手2 支
    等物，始悉上情。
  (三)於99年3 月17日上午11時許，在彰化縣二林鎮○○○段第56
    之7 地號之果園前，徒手竊取甲○○所有之放置於農業搬運
    車上之鐵製把手1 個、鐵圈2 個及鐵線7 捆等物，得手後將
    上開等物加以變賣並獲得700 元，後於有偵查權限之個人或
    機關得知前開犯行前，因另案至警局說明時自行向警方表明
    前開犯行而自首。
二、案經彰化縣警察局芳苑分局報告臺灣彰化地方法院檢察署檢
    察官偵查起訴。
        理  由
一、本件所引證據，公訴人、被告均不爭執證據能力，亦無違法
    取得或其他不得做為證據之事由，均有證據能力，合先敘明
    。
二、訊據被告對上開犯罪事實均坦承不諱，核與證人即被害人丁
    ○○、丙○○及甲○○等之證述相符，再有扣押物品目錄表
    共2 紙、贓物認領保管單共2 紙、相關照片共18幀及土地所
    有權狀1 紙等資料附卷可稽，足認被告自白與事實相符，其
    犯行堪予認定。
三、按刑法第321 條第1 項第3 款所謂之兇器，其種類並無限制
    ，凡客觀上足對人之生命、身體、安全構成威脅，具有危險
    性之兇器均屬之（最高法院79年台上字5253號判例參照）。
    查本件扣案之鐵鉗2 支及板手4 支係金屬製品，有扣押物照
    片在卷可稽，其質地堅硬，被告攜之竊取財物，客觀上對人
    之生命、身體、安全足以構成威脅，而具有危險性，自屬兇
    器。是核被告所為，係犯刑法第321 條第1 項第3 款之攜帶
    兇器竊盜罪及同法第320 條第1 項之竊盜罪。被告所犯上開
    數罪，犯意各別，行為有異，應予分論併罰。被告有如犯罪
    事實欄所述之科刑及執行紀錄，有臺灣高等法院被告前案紀
    錄表在卷可稽，其於執行完畢後5 年內故意再犯本案3 件有
    期徒刑以上之罪，均為累犯，應各依刑法第47條第1 項之規
    定加重其刑。被告就犯罪事實一(三)部分，係於有偵查權限之
    個人或機關得知前開犯行前，自行向警方表明前開犯行而自
    首，此部分應依刑法第62條前段減輕其刑，並依法先加後減
    之。爰審酌被告竊取財物，漠視他人權益，惟所竊之物價值
    非高，且2 具抽水馬達已分別由被害人取回，造成損失尚微
    ，犯後坦承犯行，及其犯罪之動機、目的、手段等一切情狀
    ，量處如主文所示之刑，並就犯罪事實一(一)、(二)部分定其應
    執行之刑，另就犯罪事實一(三)諭知易科罰金之折算標準。扣
    案之鐵鉗2 支及板手4 支為被告所有，且係供被告犯罪所用
    之物，應依刑法第38條第1 項第2 款宣告沒收如主文所示。
據上論斷，應依刑事訴訟法第299 條第1 項前段，刑法第321 條
第1 項第3 款、第320 條第1 項、第51條第5 款、第47條第1 項
、第62條前段、第41條第1 項前段、第38條第1 項第2 款，刑法
施行法第1 條之1 第1 項、第2 項前段，判決如主文。
中    華    民    國    99    年    5     月    19    日
                  刑事第五庭  法  官  王奕勛
以上正本證明與原本無異。
如不服本判決應於收受判決後10日內向本院提出上訴書狀，並應
敘述具體理由；其未敘述上訴理由者，應於上訴期間屆滿後20日
內向本院補提理由書（均須按他造當事人之人數附繕本）「切勿
逕送上級法院」。
告訴人或被害人對於判決如有不服具備理由請求檢察官上訴者，
其上訴期間之計算係以檢察官收受判決正本之日期為準。
中    華    民    國    99    年    5     月    19    日
                              書記官  戴國安
附錄本案論罪科刑法條全文：
中華民國刑法第320條
（普通竊盜罪、竊佔罪）
意圖為自己或第三人不法之所有，而竊取他人之動產者，為竊盜
罪，處5  年以下有期徒刑、拘役或 5 百元以下罰金。
意圖為自己或第三人不法之利益，而竊佔他人之不動產者，依前
項之規定處斷。
前二項之未遂犯罰之。
中華民國刑法第321條
（加重竊盜罪）
犯竊盜罪而有左列情形之一者，處 6 月以上、 5 年以下有期徒
刑：
一、於夜間侵入住宅或有人居住之建築物、船艦或隱匿其內而犯
    之者。
二、毀越門扇、牆垣或其他安全設備而犯之者。
三、攜帶兇器而犯之者。
四、結夥三人以上而犯之者。
五、乘火災、水災或其他災害之際而犯之者。
六、在車站或埠頭而犯之者。
前項之未遂犯罰之。

司法院資訊處製作；財團法人民間司法改革基金會備份。
